---
title: "Eurobarometre 1989"
output: html_document
date: '2023-05-12'
---

```{r setup, include=FALSE}
knitr::opts_chunk$set(warning = FALSE, message = FALSE)
```

# Importation des bases de données

v6 pondération

## Conversion stata vers R
Les bases de données Stata sont importées et converties pour être lues par R. On filtre pour ne travailler tout d'abord que sur la France.

```{r importation données, echo=FALSE}
setwd('/Users/126862/')
Sys.setlocale("LC_ALL", "fr_FR.UTF-8")
library(haven)
eurobarometre1989 <- read_dta("Downloads/ZA1752_v1-1-0.dta")
eurobarometre1989_be <- subset(eurobarometre1989, eurobarometre1989$isocntry == "BE")
eurobarometre1989_de <- subset(eurobarometre1989, eurobarometre1989$isocntry == "DE")
eurobarometre1989_dk <- subset(eurobarometre1989, eurobarometre1989$isocntry == "DK")
eurobarometre1989_es <- subset(eurobarometre1989, eurobarometre1989$isocntry == "ES")
eurobarometre1989_fr <- subset(eurobarometre1989, eurobarometre1989$isocntry == "FR")
eurobarometre1989_gb <- subset(eurobarometre1989, eurobarometre1989$isocntry == "GB")
eurobarometre1989_gr <- subset(eurobarometre1989, eurobarometre1989$isocntry == "GR")
eurobarometre1989_ie <- subset(eurobarometre1989, eurobarometre1989$isocntry == "IE")
eurobarometre1989_it <- subset(eurobarometre1989, eurobarometre1989$isocntry == "IT")
eurobarometre1989_lu <- subset(eurobarometre1989, eurobarometre1989$isocntry == "LU")
eurobarometre1989_nl <- subset(eurobarometre1989, eurobarometre1989$isocntry == "NL")
eurobarometre1989_pt <- subset(eurobarometre1989, eurobarometre1989$isocntry == "PT")
```


## Recodage des variables

### Obligation vaccinale

Certaines vaccinations sont obligatoires. Cela vous paraît-il ... ?

1 = très important
2 = assez important
3 = pas très important
4 = pas important du tout
5 = NSP


```{r recodage obligation vaccinale, echo=FALSE}
library(questionr)
library(forcats)
## Recoder eurobarometre1989_fr$v1185 en obligationVaccinale_rec
eurobarometre1989_fr$obligationVaccinale_rec <- eurobarometre1989_fr$v1185 %>%
  as.character() %>%
  fct_recode(
    "1" = "2",
    "0" = "3",
    "0" = "4"
  )
summary(eurobarometre1989_fr$obligationVaccinale_rec)
```

(NSP= 0 visiblement)

### Importance de se faire vacciner

Dans quelle mesure est-il à vos yeux important de se faire vacciner de façon régulière ? Est-ce... ?

1 = très important
2 = assez important
3 = pas très important
4 = pas important du tout
5 = NSP


```{r recodage importance des vaccins, echo=FALSE}
library(questionr)
library(forcats)
## Recoder eurobarometre1989_fr$v1185 en importanceVaccin_rec
eurobarometre1989_fr$importanceVaccin_rec <- eurobarometre1989_fr$v1186 %>%
  as.character() %>%
  fct_recode(
    "1" = "2",
    "0" = "3",
    "0" = "4"
  )
summary(eurobarometre1989_fr$importanceVaccin_rec)
```

### Vaccins spécifiques

Voici une série de vaccinations. Pour chacune d'entre elles : vous paraît-elle ... ?

1 = indispensable
2 = nécessaire
3 = souhaitable
4 = pas essentielle
5 = NSP

#### Diphtérie


```{r recodage diphtérie, echo=FALSE}
library(questionr)
library(forcats)## Recoding eurobarometre1989_fr$v1187 into eurobarometre1989_fr$v1187_rec
eurobarometre1989_fr$diphterie_rec <- eurobarometre1989_fr$v1187 %>%
  as.character() %>%
  fct_recode(
    "1" = "2",
    "1" = "3",
    "0" = "4"
  )
## Recoder eurobarometre1989_fr$v1185 en importanceVaccin_rec
summary(eurobarometre1989_fr$diphterie_rec)
```

#### Tétanos

```{r recodage tétanos, echo=FALSE}
library(questionr)
library(forcats)
## Recoding eurobarometre1989_fr$v1188 into eurobarometre1989_fr$tetanos_rec
eurobarometre1989_fr$tetanos_rec <- eurobarometre1989_fr$v1188 %>%
  as.character() %>%
  fct_recode(
    "1" = "2",
    "1" = "3",
    "0" = "4"
  )
summary(eurobarometre1989_fr$tetanos_rec)
```

#### Rubéole

```{r recodage rubéole, echo=FALSE}
library(questionr)
library(forcats)
## Recoding eurobarometre1989_fr$v1189 into eurobarometre1989_fr$rubeole_rec
eurobarometre1989_fr$rubeole_rec <- eurobarometre1989_fr$v1189 %>%
  as.character() %>%
  fct_recode(
    "1" = "2",
    "1" = "3",
    "0" = "4"
  )
summary(eurobarometre1989_fr$rubeole_rec)
```

#### Rougeole

```{r recodage rougeoles, echo=FALSE}
library(questionr)
library(forcats)
## Recoding eurobarometre1989$v1190 into eurobarometre1989$rougeole_rec
eurobarometre1989_fr$rougeole_rec <- eurobarometre1989_fr$v1190 %>%
  as.character() %>%
  fct_recode(
    "1" = "2",
    "1" = "3",
    "0" = "4"
  )
summary(eurobarometre1989_fr$rougeole_rec)
```

#### Coqueluche


```{r recodage coqueluche, echo=FALSE}
library(questionr)
library(forcats)
## Recoding eurobarometre1989_fr$v1191 into eurobarometre1989_fr$coqueluche_rec
eurobarometre1989_fr$coqueluche_rec <- eurobarometre1989_fr$v1191 %>%
  as.character() %>%
  fct_recode(
    "1" = "2",
    "1" = "3",
    "0" = "4"
  )
summary(eurobarometre1989_fr$coqueluche_rec)
```

#### Polio

```{r recodage polio, echo=FALSE}
library(questionr)
library(forcats)
## Recoding eurobarometre1989_fr$v1192 into eurobarometre1989_fr$polio_rec
eurobarometre1989_fr$polio_rec <- eurobarometre1989_fr$v1192 %>%
  as.character() %>%
  fct_recode(
    "1" = "2",
    "1" = "3",
    "0" = "4"
  )
summary(eurobarometre1989_fr$polio_rec)

```

### Sexe 


```{r recodage sexe, echo=FALSE}
library(questionr)
library(forcats)
## Recoding eurobarometre1989_fr$v1311 into eurobarometre1989_fr$v1311_rec
eurobarometre1989_fr$sexe <- eurobarometre1989_fr$v1311 %>%
  as.character() %>%
  fct_recode(
    "Homme" = "1",
    "Femme" = "2"
  )

```

### Age

```{r recodage age, echo=FALSE}
library(questionr)
library(forcats)
## Recoding eurobarometre1989_fr$v1312 into eurobarometre1989_fr$age
eurobarometre1989_fr$age <- eurobarometre1989_fr$v1312 %>%
    as.character() %>%
  fct_recode(
    NULL = "15",
    NULL = "16",
    NULL = "17",
    "18-24" = "18",
    "18-24" = "19",
    "18-24" = "20",
    "18-24" = "21",
    "18-24" = "22",
    "18-24" = "23",
    "18-24" = "24",
    "25-34" = "25",
    "25-34" = "26",
    "25-34" = "27",
    "25-34" = "28",
    "25-34" = "29",
    "25-34" = "30",
    "25-34" = "31",
    "25-34" = "32",
    "25-34" = "33",
    "25-34" = "34",
    "35-44" = "35",
    "35-44" = "36",
    "35-44" = "37",
    "35-44" = "38",
    "35-44" = "39",
    "35-44" = "40",
    "35-44" = "41",
    "35-44" = "42",
    "35-44" = "43",
    "35-44" = "44",
    "45-54" = "45",
    "45-54" = "46",
    "45-54" = "47",
    "45-54" = "48",
    "45-54" = "49",
    "45-54" = "50",
    "45-54" = "51",
    "45-54" = "52",
    "45-54" = "53",
    "45-54" = "54",
    "55-64" = "55",
    "55-64" = "56",
    "55-64" = "57",
    "55-64" = "58",
    "55-64" = "59",
    "55-64" = "60",
    "55-64" = "61",
    "55-64" = "62",
    "55-64" = "63",
    "55-64" = "64",
    "65-74" = "65",
    "65-74" = "66",
    "65-74" = "67",
    "65-74" = "68",
    "65-74" = "69",
    "65-74" = "70",
    "65-74" = "71",
    "65-74" = "72",
    "65-74" = "73",
    "65-74" = "74",
    NULL = "75",
    NULL = "76",
    NULL = "77",
    NULL = "78",
    NULL = "79",
    NULL = "80",
    NULL = "81",
    NULL = "82",
    NULL = "83",
    NULL = "84",
    NULL = "85",
    NULL = "86",
    NULL = "87",
    NULL = "88",
    NULL = "89",
    NULL = "90",
    NULL = "91",
    NULL = "92",
    NULL = "93",
    NULL = "94"
  )

```

### Interaction sexe age

```{r recodage sexe age, echo=FALSE}
library(forcats)
library(questionr)
library(dplyr)
eurobarometre1989_fr$SexeAge <- case_when(
  eurobarometre1989_fr$age == "18-24" & eurobarometre1989_fr$v1311 == 2 ~ "Femme 18-24 ans",
  eurobarometre1989_fr$age == "25-34" & eurobarometre1989_fr$v1311 == 2 ~ "Femme 25-34 ans",
  eurobarometre1989_fr$age == "35-44"& eurobarometre1989_fr$v1311 == 2 ~ "Femme 35-44 ans",
  eurobarometre1989_fr$age == "45-54" & eurobarometre1989_fr$v1311 == 2 ~ "Femme 45-54 ans",
  eurobarometre1989_fr$age == "55-64" & eurobarometre1989_fr$v1311 == 2 ~ "Femme 55-64 ans",
  eurobarometre1989_fr$age ==  "65-75" & eurobarometre1989_fr$v1311 == 2 ~ "Femme 65-75 ans",
  eurobarometre1989_fr$age == "18-24" & eurobarometre1989_fr$v1311 == 1 ~ "Homme 18-24 ans",
  eurobarometre1989_fr$age == "25-34" & eurobarometre1989_fr$v1311 == 1 ~ "Homme 25-34 ans",
  eurobarometre1989_fr$age == "35-44"& eurobarometre1989_fr$v1311 == 1 ~ "Homme 35-44 ans",
  eurobarometre1989_fr$age == "45-54" & eurobarometre1989_fr$v1311 == 1 ~ "Homme 45-54 ans",
  eurobarometre1989_fr$age == "55-64" & eurobarometre1989_fr$v1311 == 1 ~ "Homme 55-64 ans",
  eurobarometre1989_fr$age ==  "65-75" & eurobarometre1989_fr$v1311 == 1 ~ "Homme 65-75 ans",
)
eurobarometre1989_fr$SexeAge <- as.factor(eurobarometre1989_fr$SexeAge)

```

### Age à la fin de l'éducation (proxy diplome)

On utilise v1310, recodage de V1309 en modalités adaptées à l'époque.

### Revenu


Pour permettre la comparabilité entre les pays, leur différentes monnaies et niveaux de revenu, on utilise un recodage en quartiles déjà calculé par l'enquête: v1317 (1 pour les plus riches, 4 pour les moins riches)

### Politisation

L'axe choisi dans l'Eurobaromètre pose problème, son centre mathématique se situant à "5,5". Plusieurs options de recodage sont possibles A la suite de Nathalie et Touzet (2019),nous recodons l'axe de 1 (le plus à gauche) à 10 (le plus à droite) de la manière suivante:
Extrême Gauche  = 1-2
Gauche = 3-4
Centre= 5-6
Droite = 7-8,
Droite radicale = 9-10.

Voir: Nathalie, Cyril, et Hugo Touzet. « La gauche et la droite, un clivage persistant », Pierre Bréchon éd., La France des valeurs. Quarante ans d'évolutions. Presses universitaires de Grenoble, 2019, pp. 265-272.

Les partis politiques posent trop de complexité pour la comparaison entre pays.

```{r Opinion Politique, echo=FALSE}
library(forcats)
library(questionr)
## Recodage de eurobarometre2019$OpinionPolitique en eurobarometre2019$d1_rec
eurobarometre1989_fr$OpinionPolitique <- eurobarometre1989_fr$v1292 %>%
  as.character() %>%
  fct_recode(
    "Extrême Gauche" = "1",
    "Extrême Gauche" = "2",
    "Gauche" = "3",
    "Gauche" = "4",
    "Centre" = "5",
    "Centre" = "6",
    "Droite" = "7",
    "Droite" = "8",
    "Extrême droite" = "9",
    "Extrême droite" = "10",
  )
summary(eurobarometre1989_fr$OpinionPolitique)
eurobarometre1989_fr$OpinionPolitique <- as.factor(eurobarometre1989_fr$OpinionPolitique)

```


## Application des pondérations

On applique les pondérations suggérées par l'eurobaromètre avec le package survey. La pondération W1 de 2019 correspond à la pondération Nation Weight II dans les enquêtes précédents l'Eurobaromètre 31.

```{r pondération données, echo=FALSE}
library(survey)
eurobarometre1989_fr_Wgt <- svydesign(ids = ~1, data = eurobarometre1989_fr, weights = ~eurobarometre1989_fr$v6)
```


# Calculs


## Statistiques descriptives: variables recodées

### Obligation vaccinale


#### Sexe et Age

```{r tri croisé obligationVaccinale sexe age, echo=FALSE}
library(survey)
library(gtsummary)
mytable_obligationVaccinale_SexeAge <- tbl_svysummary(
  eurobarometre1989_fr_Wgt, 
  missing = "no",
  percent = "row",
  by= obligationVaccinale_rec,
  include = SexeAge )
mytable_obligationVaccinale_SexeAge 
```

#### Age education (proxy diplome)

```{r tri croisé obligationVaccinale age diplome, echo=FALSE}
library(survey)
library(gtsummary)
mytable_obligationVaccinale_AgeDiplome <- tbl_svysummary(
  eurobarometre1989_fr_Wgt, 
  missing = "no",
  percent = "row",
  by= obligationVaccinale_rec,
  include = v1310 )
mytable_obligationVaccinale_AgeDiplome
```


#### Revenu


```{r tri croisé obligationVaccinale revenu, echo=FALSE}
library(survey)
library(gtsummary)
mytable_obligationVaccinale_Revenu <- tbl_svysummary(
  eurobarometre1989_fr_Wgt, 
  missing = "no",
  percent = "row",
  by= obligationVaccinale_rec,
  include = v1317 )
mytable_obligationVaccinale_Revenu
```

#### Politisation


```{r tri croisé obligationVaccinale politisation, echo=FALSE}
library(survey)
library(gtsummary)
mytable_obligationVaccinale_OpinionPolitique <- tbl_svysummary(
  eurobarometre1989_fr_Wgt, 
  missing = "no",
  percent = "row",
  by= obligationVaccinale_rec,
  include = OpinionPolitique)
mytable_obligationVaccinale_OpinionPolitique
```


### Importance Vaccin


#### Sexe et Age

```{r tri croisé importanceVaccin sexe age, echo=FALSE}
library(survey)
library(gtsummary)
mytable_importanceVaccin_SexeAge <- tbl_svysummary(
  eurobarometre1989_fr_Wgt, 
  missing = "no",
  percent = "row",
  by= importanceVaccin_rec,
  include = SexeAge )
mytable_importanceVaccin_SexeAge 
```

#### Age education (proxy diplome)

```{r tri croisé importanceVaccin age diplome, echo=FALSE}
library(survey)
library(gtsummary)
mytable_importanceVaccin_AgeDiplome <- tbl_svysummary(
  eurobarometre1989_fr_Wgt, 
  missing = "no",
  percent = "row",
  by= importanceVaccin_rec,
  include = v1310 )
mytable_importanceVaccin_AgeDiplome
```


#### Revenu


```{r tri croisé importanceVaccin revenu, echo=FALSE}
library(survey)
library(gtsummary)
mytable_importanceVaccin_Revenu <- tbl_svysummary(
  eurobarometre1989_fr_Wgt, 
  missing = "no",
  percent = "row",
  by= importanceVaccin_rec,
  include = v1317 )
mytable_importanceVaccin_Revenu
```

#### Politisation


```{r tri croisé importanceVaccin politisation, echo=FALSE}
library(survey)
library(gtsummary)
mytable_importanceVaccin_OpinionPolitique <- tbl_svysummary(
  eurobarometre1989_fr_Wgt, 
  missing = "no",
  percent = "row",
  by= importanceVaccin_rec,
  include = OpinionPolitique)
mytable_importanceVaccin_OpinionPolitique
```

### Diphterie


#### Sexe et Age

```{r tri croisé diphterie sexe age, echo=FALSE}
library(survey)
library(gtsummary)
mytable_diphterie_SexeAge <- tbl_svysummary(
  eurobarometre1989_fr_Wgt, 
  missing = "no",
  percent = "row",
  by= diphterie_rec,
  include = SexeAge )
mytable_diphterie_SexeAge 
```

#### Age education (proxy diplome)

```{r tri croisé diphterie age diplome, echo=FALSE}
library(survey)
library(gtsummary)
mytable_diphterie_AgeDiplome <- tbl_svysummary(
  eurobarometre1989_fr_Wgt, 
  missing = "no",
  percent = "row",
  by= diphterie_rec,
  include = v1310 )
mytable_diphterie_AgeDiplome
```


#### Revenu


```{r tri croisé diphterie revenu, echo=FALSE}
library(survey)
library(gtsummary)
mytable_diphterie_Revenu <- tbl_svysummary(
  eurobarometre1989_fr_Wgt, 
  missing = "no",
  percent = "row",
  by= diphterie_rec,
  include = v1317 )
mytable_diphterie_Revenu
```

#### Politisation


```{r tri croisé diphterie politisation, echo=FALSE}
library(survey)
library(gtsummary)
mytable_diphterie_OpinionPolitique <- tbl_svysummary(
  eurobarometre1989_fr_Wgt, 
  missing = "no",
  percent = "row",
  by= diphterie_rec,
  include = OpinionPolitique)
mytable_diphterie_OpinionPolitique
```

### Tetanos


#### Sexe et Age

```{r tri croisé tetanos sexe age, echo=FALSE}
library(survey)
library(gtsummary)
mytable_tetanos_SexeAge <- tbl_svysummary(
  eurobarometre1989_fr_Wgt, 
  missing = "no",
  percent = "row",
  by= tetanos_rec,
  include = SexeAge )
mytable_tetanos_SexeAge 
```

#### Age education (proxy diplome)

```{r tri croisé tetanos age diplome, echo=FALSE}
library(survey)
library(gtsummary)
mytable_tetanos_AgeDiplome <- tbl_svysummary(
  eurobarometre1989_fr_Wgt, 
  missing = "no",
  percent = "row",
  by= tetanos_rec,
  include = v1310 )
mytable_tetanos_AgeDiplome
```


#### Revenu


```{r tri croisé tetanos revenu, echo=FALSE}
library(survey)
library(gtsummary)
mytable_tetanos_Revenu <- tbl_svysummary(
  eurobarometre1989_fr_Wgt, 
  missing = "no",
  percent = "row",
  by= tetanos_rec,
  include = v1317 )
mytable_tetanos_Revenu
```

#### Politisation


```{r tri croisé tetanos politisation, echo=FALSE}
library(survey)
library(gtsummary)
mytable_tetanos_OpinionPolitique <- tbl_svysummary(
  eurobarometre1989_fr_Wgt, 
  missing = "no",
  percent = "row",
  by= tetanos_rec,
  include = OpinionPolitique)
mytable_tetanos_OpinionPolitique
```


### Rubeole


#### Sexe et Age

```{r tri croisé rubeole sexe age, echo=FALSE}
library(survey)
library(gtsummary)
mytable_rubeole_SexeAge <- tbl_svysummary(
  eurobarometre1989_fr_Wgt, 
  missing = "no",
  percent = "row",
  by= rubeole_rec,
  include = SexeAge )
mytable_rubeole_SexeAge 
```

#### Age education (proxy diplome)

```{r tri croisé rubeole age diplome, echo=FALSE}
library(survey)
library(gtsummary)
mytable_rubeole_AgeDiplome <- tbl_svysummary(
  eurobarometre1989_fr_Wgt, 
  missing = "no",
  percent = "row",
  by= rubeole_rec,
  include = v1310 )
mytable_rubeole_AgeDiplome
```


#### Revenu


```{r tri croisé rubeole revenu, echo=FALSE}
library(survey)
library(gtsummary)
mytable_rubeole_Revenu <- tbl_svysummary(
  eurobarometre1989_fr_Wgt, 
  missing = "no",
  percent = "row",
  by= rubeole_rec,
  include = v1317 )
mytable_rubeole_Revenu
```

#### Politisation


```{r tri croisé rubeole politisation, echo=FALSE}
library(survey)
library(gtsummary)
mytable_rubeole_OpinionPolitique <- tbl_svysummary(
  eurobarometre1989_fr_Wgt, 
  missing = "no",
  percent = "row",
  by= rubeole_rec,
  include = OpinionPolitique)
mytable_rubeole_OpinionPolitique
```



### Rougeole


#### Sexe et Age

```{r tri croisé rougeole sexe age, echo=FALSE}
library(survey)
library(gtsummary)
mytable_rougeole_SexeAge <- tbl_svysummary(
  eurobarometre1989_fr_Wgt, 
  missing = "no",
  percent = "row",
  by= rougeole_rec,
  include = SexeAge )
mytable_rougeole_SexeAge 
```

#### Age education (proxy diplome)

```{r tri croisé rougeole age diplome, echo=FALSE}
library(survey)
library(gtsummary)
mytable_rougeole_AgeDiplome <- tbl_svysummary(
  eurobarometre1989_fr_Wgt, 
  missing = "no",
  percent = "row",
  by= rougeole_rec,
  include = v1310 )
mytable_rougeole_AgeDiplome
```


#### Revenu


```{r tri croisé rougeole revenu, echo=FALSE}
library(survey)
library(gtsummary)
mytable_rougeole_Revenu <- tbl_svysummary(
  eurobarometre1989_fr_Wgt, 
  missing = "no",
  percent = "row",
  by= rougeole_rec,
  include = v1317 )
mytable_rougeole_Revenu
```

#### Politisation


```{r tri croisé rougeole politisation, echo=FALSE}
library(survey)
library(gtsummary)
mytable_rougeole_OpinionPolitique <- tbl_svysummary(
  eurobarometre1989_fr_Wgt, 
  missing = "no",
  percent = "row",
  by= rougeole_rec,
  include = OpinionPolitique)
mytable_rougeole_OpinionPolitique
```


### Coqueluche


#### Sexe et Age

```{r tri croisé coqueluche sexe age, echo=FALSE}
library(survey)
library(gtsummary)
mytable_coqueluche_SexeAge <- tbl_svysummary(
  eurobarometre1989_fr_Wgt, 
  missing = "no",
  percent = "row",
  by= coqueluche_rec,
  include = SexeAge )
mytable_coqueluche_SexeAge 
```

#### Age education (proxy diplome)

```{r tri croisé coqueluche age diplome, echo=FALSE}
library(survey)
library(gtsummary)
mytable_coqueluche_AgeDiplome <- tbl_svysummary(
  eurobarometre1989_fr_Wgt, 
  missing = "no",
  percent = "row",
  by= coqueluche_rec,
  include = v1310 )
mytable_coqueluche_AgeDiplome
```


#### Revenu


```{r tri croisé coqueluche revenu, echo=FALSE}
library(survey)
library(gtsummary)
mytable_coqueluche_Revenu <- tbl_svysummary(
  eurobarometre1989_fr_Wgt, 
  missing = "no",
  percent = "row",
  by= coqueluche_rec,
  include = v1317 )
mytable_coqueluche_Revenu
```

#### Politisation


```{r tri croisé coqueluche politisation, echo=FALSE}
library(survey)
library(gtsummary)
mytable_coqueluche_OpinionPolitique <- tbl_svysummary(
  eurobarometre1989_fr_Wgt, 
  missing = "no",
  percent = "row",
  by= coqueluche_rec,
  include = OpinionPolitique)
mytable_coqueluche_OpinionPolitique
```

### Polio


#### Sexe et Age

```{r tri croisé polio sexe age, echo=FALSE}
library(survey)
library(gtsummary)
mytable_polio_SexeAge <- tbl_svysummary(
  eurobarometre1989_fr_Wgt, 
  missing = "no",
  percent = "row",
  by= polio_rec,
  include = SexeAge )
mytable_polio_SexeAge 
```

#### Age education (proxy diplome)

```{r tri croisé polio age diplome, echo=FALSE}
library(survey)
library(gtsummary)
mytable_polio_AgeDiplome <- tbl_svysummary(
  eurobarometre1989_fr_Wgt, 
  missing = "no",
  percent = "row",
  by= polio_rec,
  include = v1310 )
mytable_polio_AgeDiplome
```


#### Revenu


```{r tri croisé polio revenu, echo=FALSE}
library(survey)
library(gtsummary)
mytable_polio_Revenu <- tbl_svysummary(
  eurobarometre1989_fr_Wgt, 
  missing = "no",
  percent = "row",
  by= polio_rec,
  include = v1317 )
mytable_polio_Revenu
```

#### Politisation


```{r tri croisé polio politisation, echo=FALSE}
library(survey)
library(gtsummary)
mytable_polio_OpinionPolitique <- tbl_svysummary(
  eurobarometre1989_fr_Wgt, 
  missing = "no",
  percent = "row",
  by= polio_rec,
  include = OpinionPolitique)
mytable_polio_OpinionPolitique
```





