---
title: "Eurobarometre 2019"
output: html_document
date: '2023-05-08'
---

```{r setup, include=FALSE}
knitr::opts_chunk$set(echo = TRUE)
```

```{r setup, include=FALSE}
knitr::opts_chunk$set(warning = FALSE, message = FALSE)
setwd('/Users/126862/')
```

# Importation des bases de données


## Conversion stata vers R
Les bases de données Stata sont importées et converties pour être lues par R.

```{r importation données, echo=FALSE}
setwd('/Users/126862/')
Sys.setlocale("LC_ALL", "fr_FR.UTF-8")
library(haven)
eurobarometre2019 <- read_dta("Downloads/ZA7562_v1-0-0.dta")


```

## Découpage des variables


### Question vaccin

```{r découpage question vaccin, echo=FALSE}
library(questionr)
library(forcats)
## Recoding eurobarometre2019$qc2 into eurobarometre2019$qc2_rec
eurobarometre2019$qc2_rec <- eurobarometre2019$qc2 %>%
  as.character() %>%
  fct_recode(
    "1" = "2",
    "0" = "3",
    "0" = "4",
    "1" = "5",
    NULL = "6"
  )
```
### Age

On cherche d'abord à créer une variable âge, que l'on interagira avec le genre.


```{r découpage âge, echo=FALSE}
library(forcats)
library(questionr)
## Recodage de eurobarometre2019$d11 en eurobarometre2019$age
eurobarometre2019$Age <- eurobarometre2019$d11 %>%
  as.character() %>%
  fct_recode(
    NULL = "15",
    NULL = "16",
    NULL = "17",
    "18-24" = "18",
    "18-24" = "19",
    "18-24" = "20",
    "18-24" = "21",
    "18-24" = "22",
    "18-24" = "23",
    "18-24" = "24",
    "25-34" = "25",
    "25-34" = "26",
    "25-34" = "27",
    "25-34" = "28",
    "25-34" = "29",
    "25-34" = "30",
    "25-34" = "31",
    "25-34" = "32",
    "25-34" = "33",
    "25-34" = "34",
    "35-44" = "35",
    "35-44" = "36",
    "35-44" = "37",
    "35-44" = "38",
    "35-44" = "39",
    "35-44" = "40",
    "35-44" = "41",
    "35-44" = "42",
    "35-44" = "43",
    "35-44" = "44",
    "45-54" = "45",
    "45-54" = "46",
    "45-54" = "47",
    "45-54" = "48",
    "45-54" = "49",
    "45-54" = "50",
    "45-54" = "51",
    "45-54" = "52",
    "45-54" = "53",
    "45-54" = "54",
    "55-64" = "55",
    "55-64" = "56",
    "55-64" = "57",
    "55-64" = "58",
    "55-64" = "59",
    "55-64" = "60",
    "55-64" = "61",
    "55-64" = "62",
    "55-64" = "63",
    "55-64" = "64",
    "65-74" = "65",
    "65-74" = "66",
    "65-74" = "67",
    "65-74" = "68",
    "65-74" = "69",
    "65-74" = "70",
    "65-74" = "71",
    "65-74" = "72",
    "65-74" = "73",
    "65-74" = "74",
    NULL = "75",
    NULL = "76",
    NULL = "77",
    NULL = "78",
    NULL = "79",
    NULL = "80",
    NULL = "81",
    NULL = "82",
    NULL = "83",
    NULL = "84",
    NULL = "85",
    NULL = "86",
    NULL = "87",
    NULL = "88",
    NULL = "89",
    NULL = "90",
    NULL = "91",
    NULL = "92",
    NULL = "93",
    NULL = "94",
    NULL = "95",
    NULL = "96",
    NULL = "97",
    NULL = "98"
  )
```

### Genre

```{r découpage genre, echo=FALSE}
## Recoding eurobarometre2019$d10 into eurobarometre2019$d10_rec
eurobarometre2019$Genre <- eurobarometre2019$d10 %>%
  as.character() %>%
  fct_recode(
    "Homme" = "1",
    "Femme" = "2"
  )
```

### Age à la fin de l'éducation


```{r découpage genre, echo=FALSE}
boxplot(eurobarometre2019$d8)
```



## Application des pondérations

On applique les pondérations suggérées par l'eurobaromètre avec le package survey. La pondération W1 de 2019 correspond à la pondéraiton Nation Weight II dans les enquêtes précédents l'Eurobaromètre 31.

```{r pondération données, echo=FALSE}
library(survey)
eurobarometre2019_Wgt <- svydesign(ids = ~1, data = eurobarometre2019, weights = ~eurobarometre2019$w1)
```






# Calculs

## Stats descs

## Régressions

```{r pondération données, echo=FALSE}
# Fit a survey-weighted regression model
library(GGally)
library(forestmodel)
myresult <- svyglm(qc2_rec ~ Age + Genre + d8 + d60 + d25 + d1, family = binomial(), design = eurobarometre2019_Wgt)
coef(myresult)
summary(myresult)
ggcoef_model(myresult, exponentiate = TRUE)
forest_model(myresult, recalculate_width= TRUE)
```



